【裁判字號】    97,簡上,1307
【裁判日期】    971218
【裁判案由】    竊盜
【裁判全文】
臺灣板橋地方法院刑事判決            97年度簡上字第1307號
上  訴  人
即  被  告  甲○
                      樓
上列上訴人因竊盜案件，不服本院97年度簡字第6536號，中華民
國97年8 月29日第一審判決（聲請簡易判決處刑案號：臺灣板橋
地方法院檢察署97年度速偵字第2725號），提起上訴，因被告為
有罪陳述，經本院聽取當事人意見後，裁定依簡式審判程序審判
，判決如下：
    主  文
上訴駁回。
甲○緩刑貳年，緩刑期間付保護管束，並應於緩刑期間依執行檢
察官之命令向檢察官指定之公益團體、地方自治團體或社區提供
伍拾小時之義務勞務。
    事實及理由
一、本案經本院審理結果，認第一審以被告甲○係犯刑法第320
    條第1 項之普通竊盜罪，判處有期徒刑3 月，並諭知易科罰
    金折算之標準為新臺幣（下同）1 千元折算1 日，認事用法
    及量刑均無不當，應予維持，並引用第一審判決書記載之事
    實、證據及理由（如附件）。
二、被告甲○提起上訴，其上訴意旨略以：因被告目前為學生，
    無經濟能力，父親僅有微薄之薪水，母親為家庭主婦，被告
    現讀書之學雜費皆靠助學貸款，並無資力，希望從輕發落，
    被告保證日後好好做人，絕不再犯等語。惟按關於刑之量定
    ，係實體法上賦予法院得為自由裁量之事項，倘其未有逾越
    法律所規定之範圍，或濫用其權限，即不得任意指摘為違法
    ，以為上訴之理由（最高法院75年臺上字第7033號判例意旨
    參照）。查：本件原審審酌被告無前科紀錄，素行尚佳，因
    見他車機車鑰匙未拔，一時迷失心性為便己代步使用，致為
    本次竊盜犯行，然於犯罪後業於警詢及檢察官偵查中坦承犯
    行，態度良好，兼衡其智識程度、生活狀況、犯罪之手段、
    所竊取之財物價值，且已交由被害人領回等一切情狀，量處
    被告有期徒刑3 月，並諭知易科罰金之折算標準以1 千元折
    算1 日，經本院斟酌被告本案之犯情，被告年輕識淺，事後
    坦承犯行之態度，應認原審量刑未逾越客觀上之適當性、相
    當性及必要性之比例原則，並無量刑失當之情形。被告以前
    揭理由指摘原審判決，提起上訴，核無理由，應予駁回。
三、查被告本案之前無任何犯罪紀錄，有臺灣高等法院被告前案
    紀錄表在卷可考，本院斟酌其年紀尚輕，目前仍在就學，其
    本件係因一時失慮致罹刑典，事後於偵審中均坦承犯行，已
    表悔意，經此次科刑教訓後，應知所警惕，而無再犯之虞，
    且考量應督促被告信守其絕不再犯之諾言，並使真正明瞭不
    得存有不勞而獲之僥倖心理，本院因認原審對其所宣告之刑
    ，以暫不執行為適當，爰依刑法第74條第1 項第1 款之規定
    宣告緩刑2 年，以啟自新，並依刑法第93條第1 項第2 款、
    第74條2 項第5 款之規定，為有負擔之緩刑，宣告其於緩刑
    期間付保護管束，併命其應於緩刑期間依執行檢察官之命令
    向檢察官指定之公益團體、地方自治團體或社區提供五十小
    時之義務勞務。若被告日後不依執行檢察官命令履行此一負
    擔，且情節重大足認原宣告之緩刑難收其預期效果，而有執
    行刑罰之必要者，依現行刑法75條之1 第1 項第4 款之規定
    ，得撤銷其宣告，特於此說明。
據上論斷，應依刑事訴訟法第455 條之1 第1 項、第3 項、第37
3 條、第368 條、第364 條、第273 條之1 第1 項，刑法第74條
第1 項第1 款、第2 項第5 款、第93條第1 項第2 款，判決如主
文。
本案經檢察官楊大智到庭執行職務。
中    華    民    國    97    年    12    月    18    日
                  刑事第一庭    審判長法  官  王復生
                                      法  官  朱敏賢
                                      法  官  陳世旻
以上正本證明與原本無異
不得上訴
                                      書記官  張惠芳
中    華    民    國    97    年    12    月    23    日
附錄本案論罪科刑法條全文：
中華民國刑法第320條
（普通竊盜罪、竊佔罪）
意圖為自己或第三人不法之所有，而竊取他人之動產者，為竊盜
罪，處 5 年以下有期徒刑、拘役或 5 百元以下罰金。
意圖為自己或第三人不法之利益，而竊佔他人之不動產者，依前
項之規定處斷。
前二項之未遂犯罰之。


司法院資訊處製作；財團法人民間司法改革基金會備份。
